【裁判字號】    97,抗,4
【裁判日期】    970204
【裁判案由】    聲請撤銷緩刑
【裁判全文】
臺灣高等法院高雄分院刑事裁定             97年度抗字第4號
抗 告 人
即受刑人    甲○○
上列抗告人因聲請撤銷緩刑案件，不服臺灣高雄地方法院中華民
國96年11月16日裁定（96年度撤緩字第135 號），提起抗告，本
院裁定如下：
    主  文
抗告駁回。
    理  由
一、本院審理結果，認原審上開裁定並無違誤應予維持，並引用
    原審上開裁定之理由，如附件所示。
二、抗告意旨略以：抗告人即受刑人甲○○曾患有「妥瑞氏」症
    候群疾病，會出現注意力不集中、身體不自主抽動、發出怪
    聲音、作鬼臉、脾氣暴躁、失眠等症狀，因而免除兵役；又
    抗告人亦患有憂鬱症，曾自殘大拇指，另患有「第五腰椎椎
    弓解離」，曾動過大手術；現就讀私立文藻外語學院企管系
    ，所犯之持有第二級毒品，係因誤交損友所致，現已與損友
    斷絕往來，專注於學業上，之前所受之緩刑宣告，必能收不
    再犯之預期效果，為此提起抗告，請求撤銷原裁定等語。
三、經查抗告人於94年3 月11日受緩刑之宣告，竟隔一周之同年
    月18日（即於判決確定前）更犯竊盜罪（判處拘役55日），
    又於緩刑確定後之緩刑期間內之96年3 月16日，再犯持有第
    二級毒品MDMA1 小包（7 顆）、第三級毒品K 他命23小包之
    罪（判處有期徒刑3 月，減為1 月又15日），此有各該案刑
    事判決附卷可參，足認抗告人確實不知悔悟，法治觀念薄弱
    ，原宣告之緩刑顯難收預期之效果，而有執行刑罰之必要。
    原審因而准許檢察官依刑法第75條之1 第1 項第2 款規定之
    聲請，裁定撤銷抗告人於原審法院93年度訴字第3291號案件
    中所受之緩刑宣告，經核於法尚無不合。
四、上開抗告意旨固據提出各醫院診斷證明書、「妥瑞氏」症說
    明書、兵役體位結果通知書等件影本，然此等關於抗告人身
    體健康情形之證明，與其所為上開犯行而構成上開得撤銷其
    緩刑宣告之要件無涉，自難據此推翻原審上開撤銷緩刑之裁
    定。抗告人所執前詞提起抗告，並無理由，應予駁回。
據上論結，依刑事訴訟法第412條，裁定如主文。
中    華    民    國    97    年    2     月    4     日
               刑事第一庭   審判長法  官  郭雅美
                                  法  官  莊崑山
                                  法  官  張意聰
以上正本證明與原本無異。
本裁定不得再抗告。
中    華    民    國    97    年    2     月    4     日
                                  書記官  陳金
附件：
臺灣高雄地方法院刑事裁定             96年度撤緩字第135號
聲  請  人  臺灣高雄地方法院檢察署檢察官
受  刑  人  甲○○  男  22歲（民國○○年○○月○日生）
                    身分證統一編號：Ｚ000000000號
                    住高雄市○○區○○路187巷11號
上列聲請人因受刑人偽造貨幣案件，聲請撤銷緩刑之宣告（96年
執聲字第1936號），本院裁定如下：
    主  文
甲○○於臺灣高雄地方法院九十三年度訴字第三二九一號案件中
所受之緩刑宣告撤銷。
    理  由
一、本件聲請意旨除理由二「刑法第75條第1 項第2 款」應更正
    為「刑法第75條之1 第1 項第2 款」外、餘均詳如附件聲請
    書所載。
二、按「受緩刑之宣告而有下列情形之一，足認原宣告之緩刑難
    收其預期效果，而有執行刑罰之必要者，得撤銷其宣告：一
    、緩刑前因故意犯他罪，而在緩刑期內受得易科罰金之有期
    徒刑、拘役或罰金之宣告確定者。二、緩刑期內因故意犯他
    罪，而在緩刑期內受得易科罰金之有期徒刑、拘役或罰金之
    宣告確定者。」刑法第75條之1第1項第1款、第2款定有明文
    。
三、經查：受刑人前因偽造貨幣案件，經本院於94年3 月11日以
    民國93年度訴字第3291號判處有期徒刑2 年，緩刑4 年，於
    94年4 月14日確定在案。茲該受刑人於緩刑期內即96年3 月
    16日更犯毒品罪，經本院以96年度簡字第4884號判決判處有
    期徒刑3 月，減為有期徒刑1 月15日，並於96年9 月10日確
    定等情，有前開刑事判決書及臺灣高等法院被告前案紀錄表
    1 件在卷可稽，則受刑人於緩刑期內因故意犯他罪，而在緩
    刑期內受得易科罰金之有期徒刑之宣告確定之事實，應可認
    定。又被告除有上開得撤銷之紀錄外，另於刑法修正前之94
    年3 月18日（偽造貨幣案件審理中）犯竊盜罪，經本院以94
    年簡字第2454號判決拘役55日（依修正前刑法之規定，不得
    依此撤銷其緩刑宣告），此亦有該案判決書、臺灣高等法院
    被告前案紀錄表附卷可稽，是本院審酌受刑人於受緩刑之宣
    告後，仍更犯他罪，於偽造貨幣案件審理中亦另犯他罪，顯
    不知悔悟，法治觀念薄弱，本院認受刑人原宣告之緩刑實難
    收預期之效果，而有執行刑罰之必要，是聲請人依刑法第75
    條之1 第1 項第2 款之規定聲請撤銷緩刑之宣告，核無不合
    ，應予准許。
四、爰依刑事訴訟法第476條，裁定如主文。
中    華    民    國    96    年    11    月    16    日
                  刑事第七庭  法  官      李淑惠
以上正本證明與原本無異。
如不服本裁定，應於送達後5日內，向本院提出抗告狀。
中    華    民    國    96    年    11    月    16    日
                              書記官      李玉霜


司法院資訊處製作；財團法人民間司法改革基金會備份。
